【裁判字號】    98,易緝,83
【裁判日期】    980317
【裁判案由】    加重竊盜
【裁判全文】
臺灣臺中地方法院刑事判決        九十八年度易緝字第八三號
公  訴  人  臺灣臺中地方法院檢察署檢察官
被      告  丑○○
上列被告因竊盜案件，經檢察官提起公訴（九十七年度偵字第四
一六六、六二二七、七七八五號），由本院合議庭裁定依簡式審
判程序審理判決如下：
    主    文
丑○○所犯如附表編號一至十三所示之罪，均累犯，各處如附表
編號一至十三「主文欄」所示之刑（含主刑、從刑）。應執行有
期徒刑肆年拾月，扣案之剪刀壹把沒收之。
    犯罪事實
一、丑○○前曾於民國九十四年九月二十九日，因竊盜案件，經
    本院以九十四年度易字第一四０七號判處有期徒刑八月確定
    ，入監執行後，已於九十五年七月二十日執行完畢【其後接
    執行另案違反動產擔保交易法所處拘役（得易科罰金）之刑
    期，迄九十五年八月二十九日執行完畢】。詎仍不知警惕，
    因缺款，竟先、後十三次各別起意，各次均基於竊盜之為自
    己不法所有意圖，先、後於如附表編號一至十三所示之時間
    、地點，獨自一人以如附表編號一至十三所示之竊盜方式，
    竊盜如附表編號一至十三所示丁○○等共計十三人【其中除
    編號一、五所示之丁○○、癸○○（起訴書誤載為陳龍飛）
    二人當時係已滿十八歲之人以外，其餘均已成年】所有之財
    物（其中如附表編號一至十二均竊取得逞而既遂；如附表編
    號十三則已著手於竊盜行為之實行而因故未遂），並將如附
    表編號一至十二所竊得之財物均變賣得款花用完畢。嗣其先
    於九十七年一月十三日下午四時許，在臺中縣太平市○○○
    街與太平二十街口遇警盤查後，主動供出其所犯如附表編號
    一至十所示之竊盜犯行；又其於九十七年一月三十一日上午
    十時五十分許，在如附表編號十一所示之辛○○住處房間內
    ，竊取辛○○所有之哈電族電子詞典一臺得手，並將屋內電
    腦接線拔除（尚未搬離現場）後，因辛○○返回發現，將其
    帶至客廳沙發並報警處理，於警方到場後，在其所坐前揭沙
    發縫隙內起獲前開其所竊得之哈電族電子詞典一臺扣案（已
    由警方發還與辛○○領回），並在其身上口袋內起出其所有
    、於竊盜時攜帶之客觀上足供為兇器之剪刀一支扣案，而查
    獲其所為如附表編號十一所示之竊盜犯行；再於九十七年三
    月八日中午十二時五十分許，其在如附表編號十三所示戊○○之住處，已著手竊盜戊○○所有之電腦主機及螢幕各一臺
    ，並將上開電腦主機之連接線拔下後，因戊○○返回而未能
    竊盜得逞，且經戊○○報警處理而查悉其所為如附表編號十
    三所示之竊盜未遂犯行，並因其於警詢自動供述如附表編號
    十二所示之竊盜行為而為警查知其所為如附表編號十二所示
    之竊盜犯行。嗣其經本院傳、拘無著而逃匿，由本院於九十
    七年八月十五日發布通緝，迄九十八年二月十一日凌晨一時
    許，始為警在臺中縣太平市○○路○段與永豐路口緝獲。
二、案經臺中縣警察局太平分局、臺中市警察局第六分局報請臺
    灣臺中地方法院檢察署檢察官偵查起訴，由本院合議庭裁定
    依簡式審判程序審理。
    理    由
一、按「除簡式審判程式、簡易程式及第三百七十六條第一款、
    第二款所列之罪之案件外，第一審應行合議審判。」，九十
    六年三月二十一日修正公布、同年月二十三日起生效施行之
    刑事訴訟法第二百八十四條之一定有明文。本件被告丑○○
    所犯雖係刑事訴訟法第三百七十六條第二款所列之罪，且經
    公訴人起訴繫屬本院之時間即九十七年五月二日（有本院收
    案章一枚在卷可考），業在上開條文生效施行之後；然本案
    於本院發布通緝之前，係由原承辦股以合議庭之組織為沒入
    具保人所繳納保證金之裁定（見本院九十七年度易字第一八
    六九號卷第七六頁），已屬由獨任改行合議制之案件，爰依
    刑事訴訟法第二百七十三條之一第一項之規定，由本院合議
    庭裁定依簡式審判程序審理，先予敘明。
二、訊據被告丑○○對於上揭事實均坦承不諱，且有證人即被害
    人丁○○、子○○、辰○○、庚○○、癸○○、己○○、寅
    ○○、卯○○、乙○○、壬○○、辛○○、甲○○、戊○○
    等人分別於警詢及本院審理時之證述在卷可稽。又被告於本
    院審理時坦認伊因缺款，始為如附表編號一至十三所示之竊
    盜犯行，並已將如附表編號一至十二所示竊得之物變賣得款
    花用等語，足認被告為如附表編號一至十二所示之竊盜既遂
    及如附表編號十三所示之竊盜未遂犯行時，主觀上均各有竊
    盜之為自己不法所有意圖甚明。此外，復有員警製作之職務
    報告、贓物認領保管單各二份及照片（含監視器翻拍及警方
    偕同被告前往竊盜現場查證等照片）共計七十七幀在卷可憑
    ，並有被告所有、於犯如附表編號十一所示竊盜犯行時所攜
    帶之剪刀一支扣案可佐，本件事證明確，被告前揭犯行均洵
    足認定。
三、核被告如附表編號一所為，係犯刑法第三百二十一條第一項
    第一款之於夜間侵入住宅竊盜罪；如附表編號二所為，係犯
    刑法第三百二十一條第一項第二款之踰越安全設備竊盜罪；
    如附表編號三、五、六、十所為，均各係犯刑法第三百二十
    條第一項之普通竊盜罪；如附表編號四、九所為，均各係犯
    刑法第三百二十一條第一項第二款、第三款之攜帶兇器、毀
    壞門扇竊盜罪；如附表編號七所為，係犯刑法第三百二十一
    條第一項第二款、第三款之攜帶兇器、毀越安全設備竊盜罪
    ；如附表編號八所為，係犯刑法第三百二十一條第一項第二
    款、第三款之攜帶兇器、毀壞門扇、安全設備竊盜罪；如附
    表編號十一所為，係犯刑法第三百二十一條第一項第三款之
    攜帶兇器竊盜罪；如附表編號十二所為，係犯刑法第三百二
    十一條第一項第一款、第二款、第三款之攜帶兇器、毀越安
    全設備、於夜間侵入住宅竊盜罪；如附表編號十三所為，係
    犯刑法第三百二十條第三項、第一項之普通竊盜未遂罪【起
    訴書未就被告各次所犯之法條分別詳為論列，且起訴書所載
    起訴法條有誤之處，均已由蒞庭檢察官於本院準備程序及審
    理時當庭更正陳明，本院自毋庸再行贅為變更法條或擴張、
    減縮加重條件；又起訴書附表欄誤認被告如附表編號十一所
    為係屬竊盜未遂及如附表編號十三係竊盜既遂，均容有未洽
    ；再按刑法第三百二十一條第一項第一款、第二款之加重條
    件，已結合侵入住宅及毀損之罪質，故行為人無更行構成毀
    損或侵入住宅罪之理（最高法院二十七年上字第一八八七號
    判例意旨、最高法院八十五年度臺上字第四四九二號刑事判
    決意旨參照），均附予敘明】。被告所為如附表編號一至十
    三所示之犯行，犯意各別，行為時、地互異，應予分論併罰
    。又被告前曾於九十四年九月二十九日，因竊盜案件，經本
    院以九十四年度易字第一四０七號判處有期徒刑八月確定，
    入監執行後，已於九十五年七月二十日執行完畢，有臺灣臺
    中地方法院檢察署刑案資料查註紀錄表、臺灣高等法院被告
    全國前案紀錄表各一份在卷可考，其於五年以內故意再犯本
    件有期徒刑以上之十三罪，均為累犯，應各依刑法第四十七
    條第一項之規定加重其刑。再被告所為如附表編號十三所示
    犯行，已著手於竊盜行為之實行而不遂，為未遂犯，爰依刑
    法第二十五條第二項之規定，減輕其刑；且被告所為如附表
    編號十三所示之竊盜犯行，前分別有加重、減輕之事由，依
    法應先加後減之。另被告所為如附表編號一至十、十二所示
    之竊盜犯行，雖係被告主動向警方供述而查獲，然被告嗣因
    逃匿乃經本院發布通緝始緝獲，是被告既在本院審理時逃匿
    ，即無主動接受裁判之意，核與刑法第六十二條前段所規定
    之自首要件不合，是被告所為如附表編號一至十、十二所示
    之竊盜犯行，自均無依自首規定減刑之餘地（最高法院八十
    六年度臺上字第一九五一號刑事判決意旨參照），併此敘明
    。爰審酌被告之素行、犯罪之動機、目的、如附表編號一至
    十三所示竊盜之手段、所竊取物品之價值（總計約新臺幣二
    十餘萬元）、對被害人丁○○、子○○、辰○○、庚○○、
    癸○○、己○○、寅○○、卯○○、乙○○、壬○○、辛○○、甲○○所生之損害、對被害人戊○○所生之危害及被告
    犯罪後之態度等一切情狀，就其上開所為之十三次竊盜犯行
    ，分別量處如附表編號一至十三「主文欄」所示之刑，並定
    其應執行刑如主文所示（本院酌以被告竊盜之次數為十三次
    ，且其中屬加重竊盜者計有八次及各次竊盜之情節，認公訴
    人起訴書請求對被告定應執行之刑為有期徒刑二年六月，容
    有過輕，附予敘明），以示懲儆。
四、末按保安處分係對受處分人將來之危險性所為之處置，以達
    教化與治療之目的，為刑罰之補充制度。我國現行刑法採刑
    罰與保安處分之雙軌制，要在維持行為責任之刑罰原則下，
    為強化其協助行為人再社會化之功能，以及改善行為人潛在
    之危險性格，期能達成根治犯罪原因、預防犯罪之特別目的
    （司法院大法官會議釋字第四七一號解釋理由書意旨參照）
    。是保安處分中之強制工作，旨在對嚴重職業性或常習性犯
    罪、欠缺正確工作觀念或無正常工作因而犯罪者，強制其從
    事勞動，學習一技之長及正確之謀生觀念，使其日後重返社
    會，能適應社會生活。本件公訴人於起訴書請求依竊盜犯贓
    物犯保安處分條例之規定，對被告為強制工作之諭知，惟依
    被告之前案紀錄表所載，其於九十四年、九十七年間雖有三
    件竊盜案件經判刑確定之紀錄，且本案被告所犯之竊盜次數
    為十三件；惟本案如附表編號一至十、十二所示之十一件竊
    盜犯行，係被告主動向警方供出，有員警製作之職務報告書
    二份在卷可憑，顯見被告之良心未泯，並有悔悟之意，自應
    信其尚無潛在之危險性格，如宣告強制工作之保安處分，顯
    逾比例原則，對於被告難謂有何教化、再生效果可言。從而
    ，本院認為就被告之各該竊盜犯行，分別判處如附表編號一
    至十三「主文欄」所示之刑罰已足收警惕之效，尚無宣告強
    制工作之必要，附此說明。
五、扣案之剪刀一把，係被告所有、於犯如附表編號十一所示之
    竊盜犯行所攜帶之物，已據被告供明在卷，爰依刑法第三十
    八條第一項第二款之規定，併予宣告沒收之。至被告所有、
    供犯如附表編號四、七、八、九、十二所示竊盜犯行所用之
    螺絲起子一支，並未扣案，且已遭被告丟棄而滅失一節，亦
    據被告陳明在卷，為免執行沒收之困難，爰不予宣告沒收。
    再被告於九十七年一月十三日下午四時許為警盤查起獲扣案
    之安全帽、毛帽各一頂、手套一雙、螺絲起子二支、拔釘器
    、剪刀、老虎鉗各一支等物，固均係被告所有之物，然係被
    告工作使用之物，並非供被告犯如附表編號一至十三所示竊
    盜行為所用或預備之物而均與本案無關等情，業經被告於本
    院審理時陳述明確，且本院亦查無上開扣案物品與本案有關
    之事證，故亦均不予宣告沒收之。
據上論斷，應依刑事訴訟法第二百七十三條之一第一項、第二百
九十九條第一項前段，刑法第三百二十條第一項、第三項、第三
百二十一條第一項第一款、第三百二十一條第一項第二款、第三
百二十一條第一項第二款、第三款、第三百二十一條第一項第三
款、第三百二十一條第一項第一款、第二款、第三款、第四十七
條第一項、第二十五條第二項、第五十一條第五款、第三十八條
第一項第二款，刑法施行法第一條之一第一項、第二項前段，判
決如主文。
本案經檢察官丙○○到庭執行職務
中    華    民    國    98    年    3     月    17    日
                  刑事第十庭    法  官  李雅俐
以上正本證明與原本無異。
如不服本判決應於收受判決後10日內向本院提出上訴書狀，並應
敘述具體理由；其未敘述上訴理由者，應於上訴期間屆滿後20日
內向本院補提理由書（均須按他造當事人之人數附繕本）「切勿
逕送上級法院」。
                                書記官  莊金屏
中    華    民    國    98    年    3     月    17    日
附錄論罪科刑法條：
中華民國刑法第320條：
意圖為自己或第三人不法之所有，而竊取他人之動產者，為竊盜
罪，處 5 年以下有期徒刑、拘役或 5 百元以下罰金。
意圖為自己或第三人不法之利益，而竊佔他人之不動產者，依前
項之規定處斷。
前二項之未遂犯罰之。
中華民國刑法第321條：
犯竊盜罪而有左列情形之一者，處 6 月以上、 5 年以下有期徒
刑：
一、於夜間侵入住宅或有人居住之建築物、船艦或隱匿其內而犯
    之者。
二、毀越門扇、牆垣或其他安全設備而犯之者。
三、攜帶兇器而犯之者。
四、結夥三人以上而犯之者。
五、乘火災、水災或其他災害之際而犯之者。
六、在車站或埠頭而犯之者。
前項之未遂犯罰之。
附    表：
┌─┬───┬────┬─┬────────┬─────┬────────┐
│編│時  間│地    點│被│竊   盜   方  法│ 竊得財物 │  主   文   欄  │
│號│      │        │害│                │          │                │
│  │      │        │人│                │          │                │
├─┼───┼────┼─┼────────┼─────┼────────┤
│1 │96年11│臺中縣太│阮│利用左列公寓樓下│電腦主機、│丑○○於夜間侵入│
│  │月23日│平市中山│琮│大門及丁○○住處│液晶顯示器│住宅竊盜，累犯，│
│  │下午9 │路1段368│勝│之門均未關之機會│各1臺，總 │處有期徒刑捌月。│
│  │時許之│號3樓4室│  │進入徒手竊取之。│計價值約新│                │
│  │夜間  │        │  │                │臺幣 (下同│                │
│  │      │        │  │                │)3 萬元。 │                │
│  │      │        │  │                │          │                │
├─┼───┼────┼─┼────────┼─────┼────────┤
│2 │96年11│臺中縣太│黃│開啟左揭子○○住│電腦主機、│丑○○踰越安全設│
│  │月28日│平市中山│啟│處未上鎖之後方窗│液晶顯示器│備竊盜，累犯，處│
│  │下午1 │路2段477│翔│戶，並自該窗戶爬│、喇叭、電│有期徒刑捌月。  │
│  │、2 時│巷176號 │  │入後，徒手竊取之│視盒各1 臺│                │
│  │許之白│132室   │  │。              │及外套1件 │                │
│  │天    │        │  │                │(起訴書漏 │                │
│  │      │        │  │                │載上開喇叭│                │
│  │      │        │  │                │、電視盒及│                │
│  │      │        │  │                │外套)，總 │                │
│  │      │        │  │                │計價值約2 │                │
│  │      │        │  │                │萬元。    │                │
├─┼───┼────┼─┼────────┼─────┼────────┤
│3 │96年11│臺中縣太│薛│利用左列公寓樓下│電腦主機、│丑○○竊盜，累犯│
│  │月29日│平市中山│順│大門及辰○○住處│液晶顯示器│，處有期徒刑肆月│
│  │上午10│路1段159│安│之門均未關之機會│各1臺，總 │。              │
│  │時30分│巷46號3 │  │進入 (所涉侵入住│計價值約2 │                │
│  │許之白│樓4室   │  │宅罪嫌，未據告訴│萬元。    │                │
│  │天    │        │  │)，徒手竊取之。 │          │                │
│  │      │        │  │                │          │                │
├─┼───┼────┼─┼────────┼─────┼────────┤
│4 │96年12│臺中縣太│莊│攜帶其所有客觀上│電腦主機、│丑○○攜帶兇器、│
│  │月1日 │平市中山│劭│足供為兇器使用之│液晶顯示器│毀壞門扇竊盜，累│
│  │下午1 │路1段376│華│螺絲起子1支 (未 │各1臺及遊 │犯，處有期徒刑捌│
│  │、2 時│巷1號3樓│  │扣案)，利用左列 │戲機主機2 │月。            │
│  │許之白│        │  │公寓樓下大門經莊│臺 (起訴書│                │
│  │天    │        │  │劭華開啟之際，佯│漏載上開遊│                │
│  │      │        │  │裝為住戶進入，並│戲機主機2 │                │
│  │      │        │  │持上開螺絲起子1 │臺)，總計 │                │
│  │      │        │  │支破壞庚○○住處│價值約3萬3│                │
│  │      │        │  │之門 (即破壞附連│千元。    │                │
│  │      │        │  │於門上之喇叭鎖及│          │                │
│  │      │        │  │門板)後，開門進 │          │                │
│  │      │        │  │入而竊取之。    │          │                │
├─┼───┼────┼─┼────────┼─────┼────────┤
│5 │96年12│臺中縣太│陳│利用左列公寓樓下│電腦主機、│丑○○竊盜，累犯│
│  │月23日│平市中山│龍│大門及陳龍飛住處│液晶顯示器│，處有期徒刑肆月│
│  │上午9 │路1段216│雄│之門均未關之機會│各1臺，總 │。              │
│  │時餘許│號3樓   │  │進入 (所涉侵入住│計價值約1 │                │
│  │之白天│        │  │宅罪嫌，未據告訴│萬2千元。 │                │
│  │      │        │  │)，徒手竊取之。 │          │                │
├─┼───┼────┼─┼────────┼─────┼────────┤
│6 │96年12│臺中縣太│林│利用左列公寓樓下│電腦主機、│丑○○竊盜，累犯│
│  │月25日│平市大源│穎│大門未關及己○○│液晶顯示器│，處有期徒刑肆月│
│  │上午10│17街82號│隆│住處之門未上鎖之│、數位相機│。              │
│  │、11時│2樓201室│  │機會進入 (所涉侵│(起訴書漏 │                │
│  │許之白│        │  │入住宅罪嫌，未據│載上開相機│                │
│  │天    │        │  │告訴)，徒手竊取 │)各1臺，總│                │
│  │      │        │  │之。            │計價值約1 │                │
│  │      │        │  │                │萬餘元。  │                │
├─┼───┼────┼─┼────────┼─────┼────────┤
│7 │96年12│臺中縣太│蔡│攜帶如編號4所示 │電腦主機、│丑○○攜帶兇器、│
│  │月29日│平市中山│佳│之客觀上足供為兇│液晶螢幕、│毀越安全設備竊盜│
│  │下午1 │路1段282│芸│器使用之螺絲起子│語言翻譯機│，累犯，處有期徒│
│  │時餘許│巷12號A1│  │1支 (未扣案)，破│各1臺及行 │刑捌月。        │
│  │之白天│室      │  │壞寅○○住處窗戶│動電話1支 │                │
│  │      │        │  │後，自上開窗戶爬│，總計價值│                │
│  │      │        │  │入而竊取之。    │約2萬元。 │                │
├─┼───┼────┼─┼────────┼─────┼────────┤
│8 │97年12│臺中縣太│鄭│攜帶如編號4所示 │電腦主機、│丑○○攜帶兇器、│
│  │月30日│平市中山│政│之客觀上足供為兇│液晶顯示器│毀壞門扇、安全設│
│  │(起訴 │路2段477│欣│器使用之螺絲起子│數位相機各│備竊盜，累犯，處│
│  │書誤載│巷176號 │  │1支 (未扣案)，利│1臺，總計 │有期徒刑捌月。  │
│  │31日) │311室   │  │用左揭公寓樓下大│價值約2萬 │                │
│  │上午10│        │  │門未關之機會進入│6千元。   │                │
│  │時許之│        │  │，並以上開螺絲起│          │                │
│  │白天  │        │  │子一支破壞卯○○│          │                │
│  │      │        │  │住處之門 (即破壞│          │                │
│  │      │        │  │附連於門上之喇叭│          │                │
│  │      │        │  │鎖、門板)及掛鎖 │          │                │
│  │      │        │  │後，開門進入而竊│          │                │
│  │      │        │  │取之。          │          │                │
├─┼───┼────┼─┼────────┼─────┼────────┤
│9 │97年1 │臺中縣太│吳│攜帶如編號4所示 │電腦主機、│丑○○攜帶兇器、│
│  │月9日 │平市大源│定│之客觀上足供為兇│液晶螢幕各│毀壞門扇竊盜，累│
│  │(起訴 │5街9號2 │達│器使用之螺絲起子│1臺及行動 │犯，處有期徒刑捌│
│  │書誤載│樓      │  │1支 (未扣案)，利│電話1支， │月。            │
│  │10日) │        │  │用左揭公寓樓下大│總計價值約│                │
│  │中午12│        │  │門未關之機會進入│2萬餘元。 │                │
│  │時許之│        │  │，並以上開螺絲起│          │                │
│  │白天  │        │  │子一支破壞乙○○│          │                │
│  │      │        │  │住處之門 (即破壞│          │                │
│  │      │        │  │附連於門上之喇叭│          │                │
│  │      │        │  │鎖及門板)後，開 │          │                │
│  │      │        │  │門進入而竊取之。│          │                │
├─┼───┼────┼─┼────────┼─────┼────────┤
│10│97年 (│臺中縣太│陳│利用壬○○住處大│電腦主機、│丑○○竊盜，累犯│
│  │起訴書│平市東村│煌│門未上鎖之機會，│多功能事務│，處有期徒刑肆月│
│  │誤載為│8街16號 │謨│開啟大門進入 (所│機及公事包│。              │
│  │96年)1│        │  │涉侵入住宅罪嫌，│各1個，總 │                │
│  │月10日│        │  │未據告訴)，徒手 │計價值約2 │                │
│  │中午12│        │  │竊取之。        │萬3千元。 │                │
│  │時餘許│        │  │                │          │                │
│  │之白天│        │  │                │          │                │
├─┼───┼────┼─┼────────┼─────┼────────┤
│11│97年1 │臺中市西│陳│攜帶其所有客觀上│哈電族電子│丑○○攜帶兇器竊│
│  │月31日│屯區福上│欣│足供為兇器使用之│詞典1臺， │盜，累犯，處有期│
│  │上午10│巷186之 │鴻│剪刀1把 (已扣案)│價值約2500│徒刑玖月。扣案之│
│  │時50分│2號5樓之│  │，利用辛○○住處│元。      │剪刀壹把沒收之。│
│  │許前不│1       │  │大門未上鎖之機會│          │                │
│  │久之白│        │  │開門進入（所涉侵│          │                │
│  │天    │        │  │入住宅罪嫌，未據│          │                │
│  │      │        │  │告訴），將哈電族│          │                │
│  │      │        │  │電子詞典1臺藏放 │          │                │
│  │      │        │  │在身上而竊取得手│          │                │
│  │      │        │  │(起訴書誤載未得 │          │                │
│  │      │        │  │手)，並將電腦接 │          │                │
│  │      │        │  │線均拔除後，因陳│          │                │
│  │      │        │  │欣鴻返回乃未能將│          │                │
│  │      │        │  │電腦搬離。      │          │                │
├─┼───┼────┼─┼────────┼─────┼────────┤
│12│97年3 │臺中縣太│余│攜帶如編號4所示 │電腦主機、│丑○○攜帶兇器、│
│  │月6日 │平市育仁││之客觀上足供為兇│液晶螢幕各│毀越安全設備、於│
│  │下午8 │路169號 │霈│器使用之螺絲起子│1臺及行動 │夜間侵入住宅竊盜│
│  │時許之│3樓     │  │1支 (未扣案)，屋│電話1支 ( │，累犯，處有期徒│
│  │夜間  │        │  │破壞左揭住處窗戶│起訴書漏載│刑玖月。        │
│  │      │        │  │，並自該窗戶爬入│行動電話1 │                │
│  │      │        │  │而竊取之。      │支)，總計 │                │
│  │      │        │  │                │價值約5萬 │                │
│  │      │        │  │                │餘元。    │                │
├─┼───┼────┼─┼────────┼─────┼────────┤
│13│97年3 │臺中縣太│周│利用戊○○住處之│無(未遂)。│丑○○竊盜未遂，│
│  │月8日 │平市育仁│孟│門未上鎖之機會，│          │累犯，處有期徒刑│
│  │中午12│路223號 │毅│啟門而入 (所涉侵│          │參月。          │
│  │時50分│        │  │入住宅罪嫌，未據│          │                │
│  │許前不│        │  │起訴，且經告訴人│          │                │
│  │不久之│        │  │戊○○於本院審理│          │                │
│  │白天  │        │  │時表明撤回告訴) │          │                │
│  │      │        │  │，並於著手竊盜電│          │                │
│  │      │        │  │腦主機及螢幕各1 │          │                │
│  │      │        │  │臺而將主機連接線│          │                │
│  │      │        │  │拔除後，因戊○○│          │                │
│  │      │        │  │返回乃未能得逞而│          │                │
│  │      │        │  │未遂。          │          │                │
└─┴───┴────┴─┴────────┴─────┴────────┘


司法院資訊處製作；財團法人民間司法改革基金會備份。
